臺灣臺北地方法院刑事判決　　　　　　　 96年度訴字第125號
　　公　訴　人　臺灣臺北地方法院檢察署檢察官
　　被　　　告　乙○○　67歲.
上列被告因偽造文書案件，經檢察官聲請簡易判決處刑（95年度
偵字第26349號），本院受理後（受理案號：96年度簡字第273號
），認不宜適用簡易判決處刑，適用通常訴訟程序，嗣因被告就
被訴事實為有罪之陳述，經本院告知簡式審判程序意旨，並聽取
公訴人及被告之意見後，本院合議庭裁定由受命法官獨任依簡式
審判程序審理，茲判決如下：
    主    文
乙○○連續行使偽造私文書，足生損害於公眾及他人，處有期徒
刑肆月，如易科罰金，以銀元佰元即新台幣玖佰元折算壹日，
緩刑貳年。
附表所載94年3月8日縱橫家實業有限公司股東同意書中「吳啟煇
」、「甲○○」署押各壹枚，92年2月6日縱橫家實業有限公司股
東同意書中「吳啟煇」、「甲○○」署押各貳枚、印文各貳枚，
92年3月25日縱橫家實業有限公司股東同意書中「吳啟煇」、「
甲○○」署押、印文各壹枚，均沒收。
    犯罪事實
一、乙○○於民國92年2月間承受縱橫家實業有限公司 (以下簡
    稱縱橫家公司)的經營權，明知股東吳啟煇已於91年7月9日
    死亡，而其亦不認識股東甲○○，仍基於偽造私文書之概括
    犯意，先利用不知情刻印業者偽造「吳啟煇」、「甲○○」
    之印章各一枚後，連續於92年2月6日、92年3月25日及94年3
    月8日，偽造如附表所示之「吳啟煇」、「甲○○」印文、
    署押於縱橫家公司之股東同意書，並持向台北市政府商業管
    理處辦理申請公司變更登記、解散登記，足以生損害於吳啟
    煇、甲○○及公司登記之正確性，嗣因財政部台北市國稅局
    中南稽徵所知悉對縱橫家公司解散登記後，對縱橫家公司的
    清算人即全股股東送達縱橫家公司積欠營業稅之核定稅額繳
    款書，始發覺上情。
二、案經甲○○訴請台灣台北地方法院檢察署檢察官偵查起訴。
    理  由
一、前揭事實，業據被告乙○○坦承不諱，核與證人甲○○在偵
    查中證述情節相符，並有財政部台北市國稅局中南稽徵所95
    年5月11日財北國稅中南營業二字第0950211628號函、95年
    12月5日財北國稅中南營業二字第0950035174號函、縱橫家
    公司解散登記申請書、如附表所示之94年3月8日、92年3月
    25日縱橫家實業有限公司股東同意書各1份，92年2月6日縱
    橫家實業有限公司股東同意書2份在卷可憑，被告犯行堪予
    認定。
二、查被告行為後，刑法業經立法院通過修正，於94年2月2日經
    總統公布修正，並自95年7月1日生效，連續犯部分，新法刪
    除第56條關於連續犯之規定，將連續數行為而犯同一之罪名
    者以一罪論之情修正為連續數行為應分論併罰；易科罰金部
    分，新法第41條第1項刪除「因身體、教育、職業、家庭之
    關係或其他正當事由，執行顯有困難者」之要件，並將易科
    罰金之折算標準，由原配合罰金罰鍰提高標準條例（95年7
    月1日刪除生效）第2條規定之銀元一百元至銀元三百元折算
    一日，提高為新台幣一千元、二千元或三千元折算一日；經
    綜合比較上開法律變更之情形，以95年7月1日修正生效前之
    規定對於被告較為有利，依據修正後刑法第2條第1項前段之
    規定，即應適用95年7月1日修正生效前之上開刑法規定，合
    先敘明。至於刑法第74條關於緩刑之規定，因本案被告行為
    時係在95年7月1日前，依據最高法院95年度第八次刑事庭會
    議決議，應適用95年7月1日修正生效之緩刑規定，併此敘明
    。
三、核被告所為，係犯刑法第216條、第210條之行使偽造私文書
    罪。被告利用不知情之刻印業者偽造「吳啟煇」、「甲○○
    」印章之行為，係間接正犯。被告偽造印章、印文、署押，
    用以偽造私文書，其偽造印章、印文、署押之行為，係偽造
    文書之部分行為；偽造私文書後持以行使，其偽造之低度行
    為為行使之高度行為所吸收，均不另論罪。被告先後多次行
    使偽造私文書行為，均時間緊接，方法相同，觸犯構成要件
    相同之罪名，顯係基於概括犯意反覆為之，為連續犯，應依
    修正前刑法第56條之規定，以一罪論，並加重其刑。公訴意
    旨雖未就被告偽造92年2月6日及92年3月25日縱橫家公司股
    東吳啟煇、甲○○之股東同意書，並持向台北市政府商業管
    理處辦理申請公司變更登記之犯行提起公訴，但此部分與業
    經起訴之行使偽造私文書罪有連續犯之裁判上一罪之關係，
    而為起訴之效力所及，本院自應併予審理，附此敘明。爰審
    酌被告犯罪動機、目的、犯罪手段、犯罪所生危害、犯後坦
    承之態度等一切情狀，量處如主文所示之刑，並諭知易科罰
    金之折算標準。本院審酌被告未曾受任何有期徒刑以上刑之
    宣告，此有台灣高等法院被告前案紀錄表在卷可稽，其因一
    時失慮而罹本罪，經此偵、審之程序，當知所警惕，無再犯
    之虞，所宣告之刑，以暫不執行為當，爰併依修正後刑法第
    74條第1項第1款規定宣告緩刑2年，用啟自新。另偽造如附
    表所載94年3月8日縱橫家實業有限公司股東同意書中「吳啟
    煇」、「甲○○」之署押各1枚，92年2月6日縱橫家實業有
    限公司股東同意書中「吳啟煇」、「甲○○」之署押各2枚
    、印文各2枚，92年3月25日縱橫家實業有限公司之股東同意
    書中「吳啟煇」、「甲○○」署押、印文各1枚，均應依刑
    法第219條規定，宣告沒收。
四、據上論斷，應依刑事訴訟法第452條、第273條之1第1項、第
    299條第1項前段，刑法第216條、第210條、第217條第1項、
    第219條，修正前刑法第56條、第74條，判決如主文。
本案經檢察官鄭堤升到庭執行職務。
中　　華　　民　　國　　96　　年　　5 　　月　　4 　　日
             　　刑事第二庭          法　 官  蘇嘉豐
以上正本證明與原本無異。
如不服本判決，應於判決送達後10日內向本院提出上訴狀（應抄
附繕本）。告訴人或被害人如對於本判決不服者，應具備理由請
求檢察官上訴，其上訴期間之計算係以檢察官收受判決正本之日
期為準。
                                      書記官　蘇靜紅
中　　華　　民　　國　　96　　年　　5 　　月　　4 　　日
附錄本案論罪科刑所適用法條全文：
刑法第210條：
偽造、變造私文書，足以生損害於公眾或他人者，處五年以下有
期徒刑。
刑法第216條：
行使第二百十條至第二百十五條之文書者，依偽造、變造文書或
登載不實事項或使登載不實事項之規定處斷。
刑法第217條第1項：
偽造印章、印文或署押，足以生損害於公眾或他人者，處3年以
下有期徒刑。
